【裁判字號】    90,訴,187
【裁判日期】    900416
【裁判案由】    毒品危害防制條例
【裁判全文】
臺灣臺中地方法院刑事判決                            九十年度訴字第一八七號
    公  訴  人  臺灣臺中地方法院檢察署檢察官
    被      告  甲○○
右列被告因違反毒品危害防制條例案件，經檢察官提起公訴（八十九年度毒偵字第一
五四二號)，本院判決如左：
    主  文
甲○○施用第一級毒品，處有期徒刑柒月；又連續施用第二級毒品，處有期徒刑伍月
。扣案之安非他命零點陸公克，沒收銷燬之；玻璃吸食器壹組，沒收之。主刑部分應
執行有期徒刑拾月。
     事  實
一、甲○○於民國（下同）八十八年五月間，因施用第二級毒品安非他命案件，經送
    觀察、勒戒後，認無繼續施用毒品之傾向，由台灣台中地方法院檢察署檢察官於
    八十八年六月十七日以八十八年度偵字第一二○一一、一三五二五號不起訴處分
    確定。詎甲○○竟未知戒除毒癮，於上揭施用第二毒品案件不起訴處分後，復基
    於施用第二級毒品安非他命之概括犯意，自八十八年十一月間起至八十九年二月
    十八日止，在台中縣豐原市○村里○○街一二九巷十八號住處，約每隔二、三日
    ，將第二級毒品安非他命置於玻璃吸食器內，其下再以火燒烤，使之產生白色煙
    霧之方式，連續施用第二級毒品安非他命多次；又另行起意，於八十九年二月十
    八日或前三日內之某時，在不詳地點，以不詳之方法，施用第一級毒品海洛因。
    嗣於八十九年二月十八日，始在台中縣豐原市○○○路七五九號五樓之三為警查
    獲，並扣得其所有第二級毒品安非他命一包重０．六公克及施用安非他命所用之
    玻璃吸食器一組。甲○○前因犯施用毒品案件，經檢察官為不起訴處分後，於五
    年內再犯本件施用第一、二級毒品之犯行，經本院以八十九年度毒聲字第一三二
    一號裁定送觀察、勒戒後，認有繼續施用毒品傾向。
二、案經台中縣警察局豐原分局報請台灣台中地方法院檢察署檢察官偵查起訴。
    理  由
一、訊據被告甲○○坦承連續施用第二級毒品安非他命之事實，並有台中縣衛生局檢
    驗尿水報告書在卷足憑，及第二級毒品安非他命一包０．六公克、玻璃吸食器一
    組扣案足資佐證。惟否認於八十九年二月十八日或其前三日內之某時有何施用第
    一級毒品海洛因犯行，辯稱：伊只施用安非他命，沒有施用第一級毒品海洛因。
    然查：被告於八十九年二月十八日為警所採尿水，經送請檢驗結果，除呈安非他
    命陽性反外，其尿水尚呈嗎啡類陽性反應，有上述台中縣衛生局前述檢驗尿水報
    告書在卷足憑，而被告經送台灣台中看守所附設勒戒處所觀察、勒戒後，於八十
    九年二月二十一日所採尿液經送請檢驗結果，亦呈鴉片類陽性反應，亦有長昕生
    活事業股份有限公司新東分公司濫用藥物尿液檢驗報告在卷足憑。按嗎啡經化學
    合成可製得海洛因，海洛因施打入人體後，經新陳代謝作用又可分解成嗎啡，故
    嗎啡或海洛因在進入人體後，均以嗎啡型態排於尿液中，從尿液中無法檢驗分辨
    係施打（或吸食）嗎啡或海洛因；而一般人施打嗎啡或海洛因後，於尿中檢出煙
    毒反應時效，需視施打量多少及個人代謝分泌情況而定，施打量多者，於施打後
    四、五日內仍有可能檢出煙毒反應，施打量少者，可能在二十四小時後，即難發
    現煙毒反應，且個人體質之不同，亦會影響時效，故通常採尿化驗煙毒反應，應
    以施打後二十四小時內所採為宜等情，已經法務部調查局以七九年二月二十七日
    （七九）陸（一）四○二八八一號函分別解釋甚明。故經採尿檢驗有嗎啡反應者
    ，通常可認其於採尿前四日內有毒品海洛因犯行。再者，吸入含有海洛因、安非
    他命之二手煙，在文獻上，雖尚無能否由尿液中檢驗出海洛因、安非他命反應之
    研究報告，然依法務部調查局檢驗煙毒案件經驗研判，若非共處於空間密閉狹小
    ，並且故意大量吸入該氣體者，應不致於尿液中代謝出煙毒或甲基安非他命反應
    ，此亦經法務部調查局以（八三）發技（一）字第八三一○○一八五號函釋甚明
    。今被告於八十九年二月十八日所採尿液既呈嗎啡陽性反應，且其亦無故意大量
    吸入二手煙之理由，可見被告於八十九年二月十八日或其前三日內之某時，確有
    施用第一級毒品犯行，故被告所辯，不足以採信，其有施用第一級毒品犯行，亦
    堪認定。又被告前因施用毒品案件，經本院以八十八年度毒聲字第三三二三號裁
    定送觀察、勒戒後，認無繼續施用毒品之傾向，而由台灣台中地方法院檢察署檢
    察官於八十八年六月十七日以八十八年度偵字第一二○一一號、一三五二五號不
    起訴處分確定，亦有該不起訴處分書一份在卷可稽。其於五年內再犯毒品危害防
    制條例第十條第二項之罪，經本院以八十九年度毒聲字第一三二一號裁定送觀察
    、勒戒後，認有繼續施用毒品傾向，復有台灣台中看守所附設勒戒所八十九年三
    月一日（八九）中所太總字第○六八六號函檢附之證明書一份附卷可參。本件事
    證明確，被告施用第一、二級毒品犯行，洵堪認定，應依法論科。
二、核被告所為，係犯毒品危害防制條例第十條第一、二項之施用第一、第二級毒品
    罪。被告為施用第一、二級毒品而分別持有第一、二級毒品之低度行為，應為其
    施用之高度行為所吸收，不另論罪。被告先後多次施用第二級毒品安非他命之犯
    行，時間緊接，方法相同，觸犯構成要件相同之罪名，顯係基於概括犯意反覆為
    之，為連續犯，應依連續犯之規定，以一罪論，並加重其刑。又被告所犯前開二
    罪，犯意各別，構成要件不同，應予分論併罰。爰審酌被告前因施用毒品犯行，
    甫經觀察、勒戒後，猶再施用毒品，無視於毒品對於自身健康之戕害及國家對於
    杜絕毒品犯罪之禁令，惟犯後尚知悔悟等一切情狀，分別量處如主文所示之刑，
    並定其應執行之刑。
三、扣案之安非他命一包含袋重０．六公克，為第二級毒品，不論屬於犯人與否，應
    依毒品危害防制條例第十八條第一項前段規定沒收銷燬之；另扣案之玻璃吸食器
    一組，係供被告施用安非他命所用，為被告所有，然非專供施用毒品所用之器具
    ，爰依刑法第三十八條第一項第二款規定，併予宣告沒收。
據上論斷，應依刑事訴訟法第二百九十九條第一項前段，毒品危害防制條例第十條第
一項、第二項、第十八條第一項前段、第二十條第三項前段，刑法第十一條前段、第
五十六條、第三十八條第一項第二款、第五十一條第五款，判決如主文。
中      華      民      國    九十    年      四      月      十六      日
                                       台灣台中地方法院刑事第三庭
                                            法官  黃  峻  隆
右正本證明與原本無異。
如不服本判決，應於送達後十日內向本院提出上訴狀（須附繕本），上訴於臺灣高等
法院台中分院。
                                            書記官
中      華      民      國    九十    年      四      月      十六      日
附錄論罪科刑法條
毒品危害防制條例第十條第一項：
施用第一級毒品者，處六月以上五年以下有期徒刑。
施用第二級毒品者，處三年以下有期徒刑。


司法院資訊處製作；財團法人民間司法改革基金會備份。
